臺灣臺南地方法院刑事判決　　　
111年度交易字第1042號
聲  請  人  臺灣臺南地方檢察署檢察官
被      告  王水源


            簡侑笙



上列被告等因過失傷害案件，經檢察官聲請簡易判決處刑（聲請
案號：111年度調偵字第1175號），本院認不宜以簡易判決處刑
，改依通常程序，判決如下：
    主  文
本件公訴不受理。
    理  由
一、公訴意旨如檢察官聲請簡易判決處刑書所載（如附件）。
二、按告訴乃論之罪，告訴人於第一審辯論終結前得撤回其告訴
    ，又告訴經撤回者，應諭知不受理之判決，刑事訴訟法第23
    8條第1項、第303條第3款分別定有明文。
三、查本件告訴人王水源、簡侑笙告訴被告簡侑笙、王水源過失
    傷害案件，檢察官聲請簡易判決處刑書意旨認被告等均係觸
    犯刑法第284條前段之過失傷害罪嫌，經本院審酌聲請簡易
    判決處刑書及全案卷證之結果亦同此認定，依同法第287條
    前段之規定，即須告訴乃論。茲據雙方達成調解、告訴人具
    狀撤回告訴，此有調解筆錄、撤回告訴狀附卷足參（交簡卷
    第73-74、77、83-85頁）。依照首開說明，本件爰不經言詞
    辯論，逕為諭知不受理之判決。
據上論斷，應依刑事訴訟法第452條、第303條第3款、第307條，
判決如主文。
中　　華　　民　　國　　111　　年　　9　　月　  23　　日
                  刑事第九庭    法　官  蔡奇秀
以上正本證明與原本無異。
如不服本判決應於收受本判決後20日內向本院提出上訴書狀，並
應敘述具體理由。其未敘述上訴理由者，應於上訴期間屆滿後20
日內向本院補提理由書狀（均須按他造當事人之人數附繕本）「
切勿逕送上級法院」。 
　　　　　　　　　　　　　　　　書記官　黃郁淇
中　　華　　民　　國　　111 　年　　9 　　月　　23　　日
附件：
臺灣臺南地方檢察署檢察官聲請簡易判決處刑書　
                                   111年度調偵字第1175號
　　被　　　告　王水源　男　73歲（民國00年0月00日生）
　　　　　　　　　　　　住○○市○區○○路00巷00弄00號
　　　　　　　　　　　　國民身分證統一編號：Z000000000號
　　　　　　　　簡侑笙　男　26歲（民國00年0月0日生）
　　　　　　　　　　　　住嘉義縣○○鎮○○路0段00巷00號
　　　　　　　　　　　　居嘉義縣○○鎮○○路0段000巷0號
　　　　　　　　　　　　國民身分證統一編號：Z000000000號
上列被告等因過失傷害案件，業經偵查終結，認為宜以簡易判決
處刑，茲將犯罪事實及證據並所犯法條分敘如下：
　　　　犯罪事實
一、王水源於民國110年8月12日16時57分許，騎乘車牌號碼000-000號普通重型機車，沿臺南市北區西門路4段由北往南方向行駛，行經臺南市○區○○路0段000號前時，原應注意變換車道時，應讓直行車先行，並注意安全距離，而依當時天候晴、日間自然光線、路面乾燥、無缺陷、無障礙物、視距良好之情狀，客觀上並無不能注意之情形，竟疏未注意及此，而左偏行駛，適簡侑笙騎乘車牌號碼000-0000號普通重型機車，行駛於王水源之左後方，亦應注意車前狀況，並隨時採取必要之安全措施，且依當時天候晴、日間自然光線、路面乾燥、無缺陷、無障礙物、視距良好之情狀，客觀上並無不能注意之情形，竟疏未注意車前狀況，貿然前行，雙方因而發生碰撞，簡侑笙所騎乘之機車倒地後又擦撞張凱發駕駛之車牌號碼000-0000號自小客車，致王水源受有左側股骨轉子間骨折、左側肋骨骨折、左側手腕挫傷等傷害；簡侑笙受有臉部擦挫傷、疑似左側顱骨骨折、左手手肘擦傷、左手手腕擦傷、右手手腕擦傷、左側小腿挫傷等傷害。
二、案經王水源、簡侑笙訴由臺南市政府警察局第五分局報告偵
    辦。
　　　　證據並所犯法條
一、上揭犯罪事實，業據被告簡侑笙於警詢時及偵查中均坦承不
    諱，訊據被告王水源固供認有於上揭時、地，與告訴人簡侑
    笙發生交通事故之事實，惟矢口否認有何過失傷害犯行，被
    告王水源辯稱：我當時騎車沿西門路4段由北往南方向行駛
    ，被撞就暈倒，不知道車禍是怎麼發生的云云。經查，上揭
    犯罪事實，業據告訴人王水源、簡侑笙指訴綦詳，復有道路
    交通事故現場圖、道路交通事故調查報告表（一）（二）、
    奇美醫療財團法人奇美醫院診斷證明書、現場暨車損照片、
    行車紀錄器錄影光碟暨畫面擷取等在卷可稽。按「汽車行駛
    時，駕駛人應注意車前狀況及兩車並行之間隔，並隨時採取
    必要之安全措施」、「機車變換車道時，應讓直行車先行，
    並注意安全距離」，道路交通安全規則第94條第3項及第99
    條第1項第3款分別定有明文，被告2人騎車自應注意遵守上
    揭規定，且依當時情形又無不能注意之情事，被告2人竟疏
    於注意及此，致雙方騎乘之機車發生碰撞，造成對方受有前
    揭傷害，被告2人顯有過失，且本件交通事故，經送臺南市
    車輛行車事故鑑定會鑑定結果，亦同此意見，此有該會函文
    及鑑定意見書（111年3月29日南市交鑑字第1110437261號、
    南鑑0000000案）在卷可參。再告訴人2人確因本件車禍而受
    傷，則被告2人之過失行為與告訴人2人之傷害結果間，自具
    有相當因果關係。本件事證明確，被告2人犯嫌均堪認定。
二、核被告2人所為，均係犯刑法第284條前段之過失傷害罪嫌。
    被告2人於肇事後，於警員前往現場處理時，當場承認為肇
    事人，有臺南市政府警察局第五分局交通分隊道路交通事故
    肇事人自首情形紀錄表2紙附卷可稽，合於刑法自首之要件
    ，請依刑法第62條規定得減輕其刑。
三、依刑事訴訟法第451條第1項聲請逕以簡易判決處刑。
　　此　　致
臺灣臺南地方法院
中　　華　　民　　國　 111　　年　　6 　　月　　7 　　日
　　　　　　　　　　　　　　　檢  察  官  蘇榮照 
本件證明與原本無異　
中　　華　　民　　國　 111　　年　　6 　　月　　17　　日
                              書  記  官  易佩函
附記事項：
本件係依刑事訴訟法簡易程序辦理，法院簡易庭得不傳喚被告、
輔佐人、告訴人、告發人等出庭即以簡易判決處刑；被告、被害
人、告訴人等對告訴乃論案件如已達成民事和解而要撤回告訴或
對非告訴乃論案件認有受傳喚到庭陳述意見之必要時，請即另以
書狀向簡易法庭陳述或請求傳訊。
所犯法條:
中華民國刑法第284條前段
因過失傷害人者，處 1 年以下有期徒刑、拘役或 10 萬元以下
罰金；致重傷者，處 3 年以下有期徒刑、拘役或 30 萬元以下
罰金。